【裁判字號】    90,交易,349
【裁判日期】    900827
【裁判案由】    過失傷害
【裁判全文】
臺灣桃園地方法院刑事判決                          九十年度交易字第三四九號
    公  訴  人  臺灣桃園地方法院檢察署檢察官
    被      告  甲○○
右列被告因過失傷害案件，經檢察官提起公訴（九十年度偵字第五五六六號），本院
判決如左：
    主      文
甲○○因過失傷害人，處有期徒刑參月，如易科罰金以參佰元折算壹日。
    事      實
一、甲○○於民國八十九年十月二十四日上午，駕駛車牌號碼ＬＢ─三三六五號自用
    小客車，沿桃園縣八德市○○路六四巷，往仁愛街方向行駛，於同年月日上午十
    一時五十分許，途經四維路六四巷與仁愛街無號誌交岔路口，本應注意，汽車行
    駛至無號誌交岔路口右轉時，應注意車前狀況，隨時採取必要之安全措施，且應
    在遵行車道內行駛，而依當時情形，又無不能注意之情事，竟仍貿然右轉仁愛街
    往忠孝街方向行駛，而疏未注意車前狀況，且因路旁旁違規停車占用部分車道，
    致侵入對向車道，以所駕駛自小客車左前保險桿正面撞及乙○○所騎乘之車牌號
    碼ＯＹＥ─二二五號重型機車之左側，造成乙○○人車倒地，因而受有右核骨骨
    折、軀幹多處瘀傷等之傷害。
二、案經被害人乙○○訴由桃園縣八德分局報請臺灣桃園地方法院檢察署檢察官偵查
    起訴。
    理      由
一、訊據被告甲○○矢口否認有何過失傷害之犯行，辯稱：係因被害人乙○○車速過
    快，伊閃避不及，所以伊所駕駛之自小客車車頭為被害人乙○○所騎乘之機車左
    側撞到，伊並無過失云云，惟查右揭犯罪事實業經告訴人乙○○指訴綦詳，並有
    道路交通事故調查報告表、驗傷單各一紙、及現場照片四張在卷可稽。而從卷附
    道路交通事故調查報告表被告標示被害人、機車之倒地位置、現場照片四張及被
    告之供述，可知撞擊點是被告甲○○所駕系爭自小客車左前方保險桿撞擊被害人
    機車左側，顯示被告確因行經無號誌之交岔路口右轉時，未注意車前狀況，且因
    路旁違規停車占用部分車道，致侵入對向車道，而撞及被害人所駕駛之機車肇事
    。按汽車行駛時，駕駛人應注意車前狀況，並隨時採取必要之安全措施，且在雙
    向二車道行駛時，應在遵行車道內行駛，道路交通安全規則第九十四條第三項、
    第九十七條第一款分別定有明文。被告既領有駕駛執照，其於右揭時地駕車自應
    遵守上述道路交通安全規定，且依當時情形亦非不能注意，竟疏未注意車前狀況
    ，貿然右轉，致侵入對向車道，因而肇禍，自應負過失責任，且被告之過失行為
    與被害人乙○○之傷害間有相當因果關係。再現場並無煞車痕跡，故無法證明被
    害人超速行駛，且係被告所駕系爭自小客車左前方保險桿撞擊被害人之機車左側
    ，並非被害人所騎乘之機車衝撞被告之自小客車，故於突然被撞及之情形下，自
    不及閃避，難謂其有疏未注意車前狀況及減速慢行之過失，公訴人此部分起訴事
    實容有誤會，中華民國車輛交通事故鑑定技術研究學會，此部分鑑定結果亦有誤
    ，均附此敘明。何況縱使被害人亦有公訴人所指之上述過失，然亦無法解免被告
    之刑責。是以本件事證明確，被告之犯行洵堪認定。
二、核被告所為，係犯刑法第二百八十四條第一項之過失傷害罪。爰審酌被告之素行
    良好、過失程度、被害人所受傷害程度，及尚未與被害人達成民事和解之犯後態
    度等一切情狀，量處如主文所示之刑。按行為後法律有變更者，適用裁判時之法
    律，但裁判前之法律有利於行為人者，適用最有利於行為人之法律，刑法第二條
    第一項定有明文。刑法第四十一條於本件被告犯罪後修正，並於九十年一月十二
    日生效，茲比較新舊刑法第四十一條，修正後之刑法第四十一條尚非不利於被告
    甲○○，故依前揭說明，應適用裁判時之法律即修正後之刑法第四十一條。爰就
    所宣告之刑諭知易科罰金之折算標準。
據上論斷，應依刑事訴訟法第二百九十九條第一項前段，刑法第二條第一項前段、第
二百八十四條第一項前段、修正後之刑法第四十一條第一項前段，罰金罰鍰提高標準
條例第一條前段、第二條，判決如主文。
本案經檢察官陳美華到庭執行職務。
中      華      民      國    九十      年      八      月    二十七    日
                                臺灣桃園地方法院刑事第二庭
                                      法  官  曾  正 耀
右正本證明與原本無異。
如不服本判決，應於判決送達後十日內向本院提出上訴狀( 應附繕本 )，上訴於
臺灣高等法院。
                                      書記官  文 巧 雲
中        華        民        國   九十   年   八   月    二十七    日
論罪科刑依據之法條：
刑法第二百八十四條第一項
因過失傷害人者，處六月以下有期徒刑、拘役或五百元以下罰金。致重傷者，處一年
以下有期徒刑、拘役或五百元下罰金。


司法院資訊處製作；財團法人民間司法改革基金會備份。
